

PERFIL

Soy un apasionado por la tecnología y el desarrollo web con un enfoque en Python. Tengo experiencia en el desarrollo de aplicaciones Full Stack utilizando Flask o Django como framework y tecnologías como HTML, CSS, Bootstrap y SQL para el diseño y almacenamiento de datos. Además, poseo conocimientos en JavaScript para añadir dinamismo y funcionalidad a mis proyectos.

Nahuel Agustín Nievas

Desarrollador Web Full Stack

CONTACTO

CORREO

nievasnahuel@gmail.com

TELÉFONO

610876646

CIUDAD

BARCELONA

EDUCACIÓN

FULL STACK PYTHON

CODO A CODO 4.0 (2022)

CERTIFICADO

SCIENTIFIC COMPUTING WITH PYTHON

FREECODECAMP (2022)

CERTIFICADO

LICENCIATURA EN PUBLICIDAD

UNIVERSIDAD ABIERTA INTERAMERICANA (UAI)

2007-2011

IDIOMA

ESPAÑOL (Nativo)

INGLÉS (B2)

REDES

LINKEDIN

<u>GITHUB</u>

PORTFOLIO

EXPERIENCIA

DESARROLLADOR WEB

Freelance | 06/2022 - Actualmente | BARCELONA- ESPAÑA

Desarrollador Full Stack con experiencia en la creación de aplicaciones web utilizando tecnologías como Python, JavaScript, Flask, Django, HTML, CSS, Bootstrap y SQL. Con capacidad para llevar a cabo proyectos desde cero, incluyendo la definición de arquitecturas y la integración efectiva de diferentes componentes.

COMPRAS Y PLANIFICACIÓN

CBEAUTY S.L.U. (Cosmética) | 12/2019 - 03/2022 | BARCELONA- ESPAÑA

Gestión de compras nacionales e internacionales, negociación con proveedores, análisis de precios, supervisión de almacén y stock, mantenimiento y actualización de base de datos y generación de reportes.

RESPONSABLE DE PRODUCTO

ID GROUP S.A. (Identificación de personas y productos) | 04/2013 – 04/2019 | CAPITAL FEDERAL - ARGENTINA

Estudio y desarrollo de productos tecnológicos con enfoque en la identificación, negociación con proveedores de hardware y software, liderazgo en proyectos y participación en procesos de licitación, asesoramiento y entrenamiento a equipos de ventas, administración y aplicación efectiva de presupuestos de marketing.

VENTAS Y MARKETING

GRUPO NISUL (Informática) | 02/2011 - 03/2013 | CAPITAL FEDERAL - ARGENTINA

Soporte técnico, armado y reparación de pc, administración de ventas, diseño y redacción de piezas gráficas y digitales, elaboración de acciones web y promoción de productos en sitios de oferta online.

TECNOLOGÍAS

PYTHON	CSS	HTML	JAVASCRIPT	BOOTSTRAP
FLASK	SQL	SAP	GIT/GITHUB	DJANGO